臺灣臺北地方法院小額民事判決
111年度北小字第3485號
原      告  呂如璧
被      告  蔡政衛


上列當事人間請求損害賠償事件，經本院刑事庭裁定移送前來（
111年度審附民字第566號），本院於民國111年9月27日言詞辯論
終結，判決如下：
    主    文
被告應給付原告新臺幣貳萬貳仟零壹拾元，及自民國一百一十一
年八月二十六日起至清償日止，按年息百分之五計算之利息。
訴訟費用由被告負擔。
本判決得假執行。但被告如以新臺幣貳萬貳仟零壹拾元為原告預
供擔保，得免為假執行。
    理由要領
一、本件被告經合法通知，未於言詞辯論期日到場，核無民事訴
    訟法第386條各款所列情事，爰依原告聲請，由其一造辯論
    而為判決。
二、原告主張：被告於民國110年3月某時起，加入真實姓名年籍
    不詳、暱稱「小高」、「林銘志」、「許嘉哲」、「妮妮」
    、「影子」、「皮皮蝦」、「法拉驢」及其他真實姓名年籍不
    詳之詐欺集團成員所組成3人以上，以實施詐術為手段之罪
    ，具有持續性、牟利性之有結構性組織詐欺集團，擔任提款
    車手乙職。其與詐欺集團其餘成員，共同意圖為自己之不法
    所有，基於3人以上共同犯詐欺取財罪及洗錢等犯意聯絡，
    先由詐欺集團內真實姓名年籍不詳之成員以不詳方式取得人頭
    帳戶提款卡，復由詐欺集團成員於110年3月27日18時30分許
    致電原告，佯稱為電商，因網站遭駭需用銀行APP操作匯款
    始能取消訂單，致原告陷於錯誤，於110年3月27日21時52分
    網路銀行轉帳至臺灣銀行帳戶（帳號：000-000000000000號
    ；戶名：李宥霆），並分別於110年3月27日21時55分10秒、
    110年3月27日21時56分5秒，遭提領20,005元、2,005元，而
    受有損害，爰起訴請求被告賠償損害等語。並聲明：被告應
    給付原告22,010元，及自起訴狀繕本送達翌日起至清償日止
    ，按年息5%計算之利息。
三、被告則未於言詞辯論期日到場，亦未就原告主張之事實提出
    書狀作何聲明陳述。
四、得心證之理由：
  ㈠被告於110年3月某時起，加入真實姓名年籍不詳、暱稱「小高
    」、「林銘志」、「許嘉哲」、「妮妮」、「影子」、「皮
    皮蝦」、「法拉驢」及其他真實姓名年籍不詳之詐欺集團成員
    所組成3人以上，以實施詐術為手段之罪，具有持續性、牟利
    性之有結構性組織詐欺集團，擔任提款車手乙職。其與詐欺
    集團其餘成員，共同意圖為自己之不法所有，基於3人以上
    共同犯詐欺取財罪及洗錢等犯意聯絡，先由詐欺集團內真實
    姓名年籍不詳之成員以不詳方式取得人頭帳戶提款卡，復由詐
    欺集團成員於110年3月27日18時30分許致電原告，佯稱為電
    商，因網站遭駭需用銀行APP操作匯款始能取消訂單，致原
    告陷於錯誤，於110年3月27日21時52分網路銀行轉帳至臺灣
    銀行帳戶（帳號：000-000000000000號；戶名：李宥霆），
    並分別於110年3月27日21時55分10秒、110年3月27日21時56
    分5秒，遭提領20,005元、2,005元，而受有損害，經本院以
    被告犯三人以上共同詐欺取財罪，處有期徒刑1年2月，應執
    行有期徒刑2年6月等情，有本院110年度審訴字第1578號刑
    事判決、臺灣臺北地方檢察署110年度偵字第23101號、第25
    532號檢察官起訴書在卷可稽（見本院卷第9頁至第20頁、11
    1年度審附民字第566號卷第7頁至第20頁），原告對此並不
    爭執（見本院卷第43頁至第44頁），而被告經本院合法通知
    後，既未於言詞辯論期日到場爭執，復未提出書狀答辯以供
    本院斟酌，本院審酌前開判決及檢察官起訴書，可信原告之
    主張為真實。
  ㈡按因故意或過失，不法侵害他人權利者，負損害賠償責任，
    民法第184條第1項前段定有明文。原告起訴主張被告犯三人
    以上共同詐欺取財罪，致原告受有損害等事實，已如前述，
    是原告因被告前揭行為請求其賠償22,010元之損害，應屬有
    據。準此，原告就其所受之前述損害，起訴請求被告給付22
    ,010元，於法相符，應予准許。
  ㈢給付無確定期限者，債務人於債權人得請求給付時，經其催
    告而未為給付，自受催告時起，負遲延責任；其經債權人起
    訴而送達訴狀，或依督促程序送達支付命令，或為其他相類
    之行為者，與催告有同一之效力；遲延之債務，以支付金錢
    為標的者，債權人得請求依法定利率計算之遲延利息；應付
    利息之債務，其利率未經約定，亦無法律可據者，週年利率
    為5%，民法第229條第2項、第233條第1項前段及第203條分
    別定有明文。本件係屬侵權行為損害賠償之債，自屬無確定
    期限者，又係以支付金錢為標的，依前揭法律規定，原告請
    求被告給付自刑事附帶民事訴訟起訴狀繕本送達翌日即111
    年8月26日（見本院卷第37頁、第39頁）起至清償日止，按
    年息5%計算之遲延利息，於法自屬有據。
五、綜上所述，原告請求被告給付22,010元，及自111年8月26日
    起至清償日止，按年息5%計算之利息，為有理由，應予准許
    。
六、本件係就民事訴訟法第436條之8適用小額訴訟程序所為被告
    敗訴之判決，依同法第436條之20規定，應依職權宣告假執
    行，並依同法第436條之23準用第436條第2項，適用同法第3
    92條第2項規定，依職權宣告被告如預供擔保，得免為假執
    行。
七、訴訟費用負擔之依據：民事訴訟法第78條。
八、本件係刑事附帶民事訴訟，由合議庭裁定移送民事庭之事件
    ，依刑事訴訟法第504條第2項規定，免納裁判費，目前亦無
    其他訴訟費用支出，本無確定訴訟費用額必要。惟仍依民事
    訴訟法第87條第1項規定，諭知訴訟費用之負擔，以備將來
    如有訴訟費用發生時，得確定其負擔，併此說明。
中　　華　　民　　國　　111 　年　　9 　　月　　30　　日
                  臺北簡易庭    法  官  詹慶堂
上列正本係照原本作成。
如不服本判決，應於判決送達後20日內向本院提出上訴狀（須按
他造當事人之人數附繕本）。如委任律師提起上訴者，應一併繳
納上訴審裁判費。
中　　華　　民　　國　　111 　年　　9 　　月　　30　　日
            　　　　　　　　　  書記官  馬正道
附錄：
一、民事訴訟法第436條之24第2項：
　　對於小額程序之第一審裁判上訴或抗告，非以其違背法令為
    理由，不得為之。
二、民事訴訟法第436條之25：
　　上訴狀內應記載上訴理由，表明下列各款事項：
　　㈠原判決所違背之法令及其具體內容。
　　㈡依訴訟資料可認為原判決有違背法令之具體事實。
三、民事訴訟法第436條之32條第2項：
    第438條至第445條、第448條至第450條、第454條、第455條
    、第459條、第462條、第463條、第468條、第469條第1款至
    第5款、第471條至第473條及第475條第1項之規定，於小額
    事件之上訴程序準用之。